【裁判字號】    92,上訴,591
【裁判日期】    920603
【裁判案由】    搶奪等
【裁判全文】
臺灣高等法院臺中分院刑事判決             民國九十二年度上訴字第五九一號
    上  訴  人  臺灣臺中地方法院檢察署檢察官
    被      告  甲○○
    上  訴  人
    即  被  告  辛○○
右上訴人等因被告等搶奪等案件，不服臺灣臺中地方法院中華民國九十二年二月七日
第一審判決（民國九十二年度訴字第二三五號，起訴案號：臺灣臺中地方法院檢察署
民國九十一年度偵字第二二九０六號，併辦案號：九十二年度偵字第三七八七號、第
三八五八號、第五六一九號、第五九二０號），提起上訴，本院判決如左：
    主      文
原判決關於甲○○部分撤銷。
甲○○共同連續竊盜，處有期徒刑捌月，扣案之鑰匙壹把沒收；又共同連續意圖為自
己不法之所有，而搶奪他人之動產，處有期徒刑肆年，應執行有期徒刑肆年陸月，扣
案之鑰匙壹把沒收。
其他上訴駁回。
    事      實
一、(一)甲○○基於概括之犯意，意圖為自己不法之所有，於民國（下同）九十一年十
    一月十九日九時許，在臺中縣太平市○○路○段二三二巷五號前，見張熤永所有
    由寅○○使用之車牌號碼為ＫＵＥ─０六八號重型機車一部（光陽牌、一九九四
    年份、排氣量一二五ＣＣ）停放該處，遂趁無人注意之際，持其所有鑰匙一把插
    入該機車電門而發動引擎竊取之，得手後即騎乘離開現場，並作為其代步之交通
    工具。(二)甲○○另基於概括之犯意，與辛○○共同基於為自己不法所有意圖之犯
    意聯絡，於九十一年十一月二十二日十一時三十分許（起訴書誤載為當日即九十
    一年十一月二十日十一時三十分許)，二人均戴半罩式安全帽，由辛○○騎乘前
    開重型機車搭載甲○○，在臺中縣太平市勤益技術學院後門附近，趁卯○○○不
    及抗拒之際，由甲○○自卯○○○後方搶取卯○○○之皮包一只（內有現金新台
    幣(下同)三百元、樂透彩券一張、身分證一張及健保卡一張，遙控器一個），得
    手後，換由甲○○騎乘前開機車搭載辛○○逃逸，旋因甲○○騎乘前開機車撞及
    勤益技術學院校園內之道路障礙圍欄而摔倒在地，甲○○隨即自行逃逸，辛○○
    則經接獲通知而趕至現場處理之警員逮捕。
二、甲○○承前意圖為自己不法所有之概括犯意，與翁麗娟共同基於犯意聯絡，於附
    表一所示時間、地點、犯罪手段，搶奪被害人辰○○等十五人之財物，詳如附表
    一所示。
三、甲○○承續意圖為自己不法所有之概括犯意，自己一人或與翁麗娟共同基於犯意
    聯絡，於附表二所示時間、地點、犯罪手段，竊取午○○所有及賴秋萍所有機車
    各一輛，詳如附表二所示。
四、案經臺中縣警察局霧峰分局報請臺灣臺中地方法院檢察署檢察官偵查起訴及移送
    併辦。
    理      由
一、關於右開事實一部分，業經被告甲○○、上訴人即被告辛○○坦承不諱，核與被
    害人寅○○、卯○○○所證述之情節相符，並有職務報告一份、臺中縣警察局車
    輛尋獲電腦輸入單一份、贓物認領保管單二份、現場圖一份、相片五張在卷足稽
    。關於右開事實欄二部分，訊據被告甲○○雖矢口否認部分犯行，先辯稱：「附
    表一編號一、六、十四、十五部分沒有作，編號九部分已經忘記，其中有部分是
    與乙○○一起作」等語，辯稱：「附表一編號一、十四部分沒有作，前者是乙○○作的，後者是何人所作，我不曉得」等語，惟查此部分，業經被告甲○○於警
    訊、偵查及本院調查時坦承不諱，共犯翁麗娟於警訊、偵查中亦坦承不諱，核與
    被害人辰○○、戊○○、巳○○、亥○○、壬○○、申○○、癸○○、庚○○、
    未○○、丑○○、子○○、己○○、謝承螢、酉○○○、及證人陳妙琴、丙○○
    所供述之情節相符，且有贓物保管收據、贓物認領收據各一紙附卷可稽。又訊之
    證人乙○○於本院調查時亦否認有參與搶奪之犯行，並辯稱：「我沒有與被告甲○○一起去搶奪，我在九十二年間曾向甲○○購買一支他搶來的手機，已被起訴
    故買贓物罪嫌在案，在該案中，我向警察說該手機是向甲○○購買的，因而查獲
    甲○○搶奪之情事，引起他不高興」等語，且有臺灣臺中地方檢察署九十二年度
    偵字第三七八七號甲○○、乙○○搶奪、故買贓物偵查卷宗影本在卷可按，是被
    告甲○○上開所辯不足採信。關於右開事實欄三部分，已經被告甲○○、共犯翁
    麗娟供認不諱，核與被害人午○○、證人戌○○所供述之情節相符，又有贓物認
    領收據、贓物保管收據各一紙、、車輛車牌失竊作業─查獲車輛認可資料二紙及
    鑰匙一把附卷可證。本件事證已臻明確，被告等犯行均堪認定，應予依法論科。
二、核被告甲○○、辛○○所為，均係犯刑法第三百二十五條第一項之普通搶奪罪，
    被告甲○○另犯刑法第三百二十條第一項之竊盜罪。被告甲○○就上開事實一(二)
    部分，與被告辛○○彼此間；就上開事實二及事實三附表二編號二部分，與共犯
    翁麗娟彼此間，有犯意聯絡及行為分擔，皆為共同正犯。被告甲○○先後多次竊
    盜犯行及多次搶奪犯行，均時間緊接，各觸犯犯罪構成要件相同之罪名，皆顯係
    各基於概括之犯意反覆為之，應各依連續犯之例論以一罪，分別加重其刑。被告
    甲○○所犯前開二罪間，犯意個別，犯罪構成要件互殊，應予分論併罰。
三、原審對於被告甲○○予以論罪科刑，固非無見，惟查原審就上開事實二、三檢察
    官移送併辦部分，與本案具有連續犯之裁判上一罪關係，未及予以審理，即有未
    合，檢察官上訴執此指摘原判決關於被告甲○○部分不當，為有理由，應由本院
    將原判決此部分予以撤銷改判，爰審酌被告甲○○不思以正當手段獲取財物之犯
    罪動機、目的、手段與其所搶奪之財物數量、價值、次數和分擔行為之性質暨其
    行竊所得財物之價值、數量、次數等所生危害，以及其犯罪後坦承犯行之態度等
    一切情狀，分別量處被告甲○○竊盜有期徒刑捌月，搶奪罪有期徒刑肆年，並定
    其應執行刑為有期徒刑肆年陸月，以示懲戒。又扣案之鑰匙一把（附表二編號一
    ），業經被告甲○○供認為其所有，且係供犯罪所用之物，應予宣告沒收。
四、關於被告辛○○部分，原審適用刑第三百二十五條第一項、第二十八條、第四十
    一條前段，罰金罰鍰提高標準條例第二條之規定，審酌被告辛○○犯罪之動機、
    目的、手段、僅搶奪一次、所搶奪之財物數量、價值，其有家庭與小孩需其照顧
    ，有戶口名簿影本一份附卷可證，其犯罪後坦承犯行之態度等一切情狀，量處被
    告辛○○有期徒刑陸月，並諭知易科罰金之折算標準，其認事、用法及量刑，均
    無不當，被告辛○○未具理由提起上訴，指摘原判決此部分不當，為無理由，應
    予駁回。
五、被告辛○○經合法傳喚，無正當之理由不到庭，爰不待其陳述，逕行判決。
六、據上論斷，應依刑事訴訟法第三百六十九條第一項前段、第三百六十四條、第二
    百九十九條第一項前段、第三百六十八條、第三百七十一條、第三百二十五條第
    一項、第三百二十條第一項、第二十八條、第五十六條、第五十一條第五款、第
    三十八條第一項第二款，罰金罰鍰提高標準條例第一條前段，判決如主文。
本案經檢察官丁○○到庭執行職務。
中      華      民      國      九十二  年      六      月      三      日
                                臺灣高等法院臺中分院刑事第九庭
                                      審判長法  官  陳  筱  珮
                                            法  官  趙  春  碧
                                            法  官  吳  重  政
右正本證明與原本無異。
一、關於竊盜部分不得上訴。
二、關於搶奪部分得上訴。
如不服本判決應於收受送達後十日內向本院提出上訴書狀，其未敘述上訴之理由者並
得於提起上訴後十日內向本院補提理由書（均須按他造當事人之人數附繕本）。
                                            書記官  林  育  德
中      華      民      國      九十二  年      六      月      五      日
附錄：
刑法三百二十條第一項
意圖為自己或第三人不法之所有，而竊取他人之動產者，為竊盜罪，處五年以下有期
徒刑、拘役或科或五百元以下罰金。
刑法第三百二十五條第一項
意圖為第三人或自己不法之所有，而搶奪他人之動產者，處六月以上五年以下有期徒
刑。
                                                                        Ａ


司法院資訊處製作；財團法人民間司法改革基金會備份。
